臺灣板橋地方法院刑事判決　　　　　　 100年度易字第3009號
公　訴　人　臺灣板橋地方法院檢察署檢察官
被　　　告　李子陽
上列被告因竊盜案件，經檢察官提起公訴（100年度偵字第20816
、20844 號），被告於準備程序進行中就被訴事實為有罪之陳述
，經告知簡式審判程序之旨，並聽取當事人之意見後，本院裁定
進行簡式審判程序，判決如下：
    主  文
李子陽竊盜，累犯，處有期徒刑肆月，如易科罰金，以新臺幣壹
仟元折算壹日；又攜帶兇器竊盜，未遂，累犯，處有期徒刑伍月
，如易科罰金，以新臺幣壹仟元折算壹日，扣案之螺絲起子貳支
均沒收。應執行有期徒刑捌月，如易科罰金，以新臺幣壹仟元折
算壹日，扣案之螺絲起子貳支均沒收。
    事  實
一、李子陽前因竊盜案件，經本院以98年度易字第2227號判決判
    處有期徒刑8 月確定；又因竊盜案件，經本院以98年度簡字
    第6876號判決判處拘役70日確定，上開有期徒刑、拘役接續
    執，於民國99年6 月23日縮刑期滿執行完畢（有期徒刑執行
    完畢部分構成累犯）。詎仍不知悔改，而為下列犯行：
(一)、李子陽意圖為自己不法之所有，於100年6月20日上午9 時24
    分許，侵入吳建坤所有停放在新北市林口區○○○路19之 5
    號前之車牌號碼8950- QM號自用小貨車內，徒手竊取車內吳
    建坤所有之皮夾1 個（內有吳建坤所有之身份證、健保卡、
    行照、重機車駕照汽車駕照各1張、金融卡2張、信用卡2 張
    、新臺幣2,000 元等物），得手後旋即離去。嗣吳建坤報警
    處理，經警方調閱現場監視錄影畫面，得知李子陽涉嫌重大
    ，復於100年7月2 日上午10時許，因吳建坤之友人發現李子
    陽仍在上址附近徘迴，隨即報警處理，員警據報到場而查獲
    李子陽上開犯行。
(二)、李子陽復意圖為自己不法之所有，於100年8月2 日下午10時
    22分許，持客觀上足供兇器使用之螺絲起子2 支，侵入張堂
    栗所有停放在新北市○○區○○路151號前之車牌號碼9158-
    TJ號自用小客車內，隨即翻動車內張堂栗所有之公事包，因
    未發現值錢物品，正欲竊取車內螺絲起子1 支離去時，為張
    堂栗返回上址取車時察覺，立即報警處理，並壓制車門將李
    子陽困於車內，嗣員警到場後查獲李子陽而致未遂，並扣得
    李子陽所有之螺絲起子2支。
二、案經吳建坤、張堂栗訴由新北市政府警察局新莊分局報請臺
    灣板橋地方法院檢察署檢察官偵查起訴。
    理  由
一、本案被告李子陽所犯為死刑、無期徒刑、最輕本刑為3 年以
    上有期徒刑或高等法院管轄第一審案件以外之罪，其於本院
    準備程序中，先就被訴事實為有罪之陳述，經本院告知簡式
    審判程序之旨，並聽取檢察官及被告之意見後，認適宜改依
    簡式審判程序進行，爰依刑事訴訟法第273條之1第1 項之規
    定，由本院當庭裁定進行簡式審判程序。
二、訊據被告李子陽對於上揭犯罪事實，於本院審理中坦承不諱
    （見本院卷第38頁背面），核與證人即被害人吳建坤、張堂
    栗於警詢中證述情節相符（見偵字第20816號卷第2 頁至第4
    頁背面、偵字第20844號卷第5頁至第6 頁），復有新北市政
    府警察局新莊分局搜索扣押筆錄、扣押物品目錄表、贓物認
    領保管單、監視器錄影畫面翻拍照片、現場及遭竊物品照片
    附卷可稽（見偵字第20816號卷第8頁至第15頁、第18頁至第
    21頁、偵字第20844 號卷第10頁至第12頁、第14頁、第17頁
    ），並有螺絲起子2 支扣案可佐，足認被告之自白與事實相
    符，堪予採為本件論罪科刑之依據。從而，本案事證明確，
    被告所為上開犯行，堪予認定，應依法論科。
三、論罪科刑：
(一)、核被告就犯罪事實一(一)所為，係犯刑法第320條第1項之竊盜
    罪；就犯罪事實一(二)所為，係犯刑法第321條第2項、第1 項
    第3 款之攜帶兇器竊盜未遂罪。公訴意旨雖認被告竊取被害
    人張堂栗所有之螺絲起子1 支之犯行，係犯刑法第321條第1
    項第3 款之攜帶兇器竊盜既遂罪云云；惟查：被告於車牌號
    碼9158- TJ號自用小客車內，手持被害人張堂栗所有之螺絲
    起子1 支尚未離去時，即遭被害人張堂栗壓制車門而困於車
    內，旋即遭警查獲之事實，業據被害人張堂栗於警詢時證述
    綦詳（見偵字第20844號卷第6頁），並有現場照片在卷可憑
    （見偵字第20844 號卷第17頁），尚難認被告已將該螺絲起
    子1 支移入於自己實力支配下而已達既遂之程度，公訴意旨
    容有誤會，惟既遂與未遂僅犯罪程度之不同，並非罪名之變
    更，本院自無庸變更起訴法條，附此敘明。是被告已著手於
    犯罪事實一(二)之加重竊盜行為之實施，惟尚未完成該次竊盜
    行為即遭到場之警員查獲而未及竊盜得手，為未遂犯，應依
    刑法第25條第2 項之規定，按既遂犯之刑減輕之。
(二)、又被告有前揭科刑及有期徒刑執行完畢之事實，此有臺灣高
    等法院被告前案紀錄表附卷可按，其於受有期徒刑執行完畢
    後，5年以內故意再犯本案有期徒刑以上之2罪，皆為累犯，
    均應依刑法第47條第1 項規定加重其刑；被告上開所犯攜帶
    兇器竊盜未遂罪部分，同有加重及減輕事由，依法先加後減
    之。又被告前開所犯2 罪間，犯意各別、行為互殊，應予分
    論併罰。
(三)、爰審酌被告前有多次竊盜前科，素行不良，竟又不思以正途
    賺取金錢而為本件竊盜犯行，危害社會治安甚鉅，惟其犯後
    坦承犯行，非無悔意，兼衡其犯罪目的、手段、所竊取財物
    之價值等一切犯罪情狀，分別量處如主文所示之刑及均諭知
    易科罰金之折算標準，並定其應執行之刑及諭知易科罰金之
    折算標準，以示懲儆。末查，扣案之螺絲起子2 支，係被告
    所有供其犯本件加重竊盜行為所用之物，業據被告供明在卷
    （見本院卷第39頁），爰依刑法第38條第1項第2款規定，於
    被告該次犯行之主文項下，宣告沒收。
據上論斷，應依刑事訴訟法第273條之1第1項、第299條第1 項前
段，刑法第320條第1項、第321條第2項、第1項第3款、第25條第
2項、第41條第1項、第47條第1項、第51條第5款、第38條第1 項
第2款，刑法施行法第1條之1，判決如主文。
本案經檢察官褚仁傑到庭執行職務。
中    華    民    國    100     年    10    月    12  日
            刑事第二十一庭    法  官  林維斌
上列正本證明與原本無異。
如不服本判決，應於判決送達後10日內敘明上訴理由，向本院提
出上訴狀 (應附繕本) ，上訴於臺灣高等法院。其未敘述上訴理
由者，應於上訴期間屆滿後20日內向本院補提理由書「切勿逕送
上級法院」。
                              書記官 黃炎煌
中    華    民    國   100    年    10    月    12    日
中華民國刑法第320條
（普通竊盜罪、竊佔罪）
意圖為自己或第三人不法之所有，而竊取他人之動產者，為竊盜
罪，處5  年以下有期徒刑、拘役或 5 百元以下罰金。
意圖為自己或第三人不法之利益，而竊佔他人之不動產者，依前
項之規定處斷。
前二項之未遂犯罰之。
中華民國刑法第321條
（加重竊盜罪）
犯竊盜罪而有下列情形之一者，處 6 月以上、5 年以下有期徒
刑，得併科新臺幣 10 萬元以下罰金：
一、侵入住宅或有人居住之建築物、船艦或隱匿其內而犯之者。
二、毀越門扇、牆垣或其他安全設備而犯之者。
三、攜帶兇器而犯之者。
四、結夥三人以上而犯之者。
五、乘火災、水災或其他災害之際而犯之者。
六、在車站、埠頭、航空站或其他供水、陸、空公眾運輸之舟、
    車、航空機內而犯之者。
前項之未遂犯罰之。